臺灣臺中地方法院刑事判決
110年度金訴字第1256號
公  訴  人  臺灣臺中地方檢察署檢察官
被      告  劉凱鈞

                    住臺中市○區○○路○段00巷0號      選任辯護人  顏嘉盈律師
上列被告因違反洗錢防制法等案件，經檢察官提起公訴（110年
度偵字第32818、110年度偵字第37131號），及移送併辦（110年
度偵字第38315號、111年度偵字第317號、111年度偵字第5438號
、111年度偵字第10704號、111年度偵字第1428號、111年度偵字
第5726號、111年度偵字第10952號、111年度偵字第4248號、111
年度偵字第8645號、111年度偵字第14865號、111年度偵字第135
81號)，本院判決如下：
    主    文
劉凱鈞幫助犯洗錢防制法第十四條第一項之一般洗錢罪，處有期
徒刑伍月，併科罰金新臺幣伍萬元，罰金如易服勞役，以新臺幣
壹仟元折算壹日。
    犯罪事實
一、劉凱鈞於民國110年6月初某日透過社群軟體Telegram聯繫真
    實姓名及身分均不詳之人，明知其與對方並不相識，雙方毫
    無信賴基礎，已預見提供金融帳戶予該身分不詳之人作為匯
    款、轉帳或提領款項使用，可能係收受、移轉恐嚇取財、詐
    欺取財等財產犯罪所得之行為，以遂行恐嚇取財、詐欺取財
    及掩飾、隱匿該犯罪所得去向、所在之目的，竟仍以縱係如
    此亦無違反其本意，而基於幫助恐嚇取財、幫助詐欺取財及
    幫助一般洗錢之不確定故意，於110年6月16日辦理其名下台
    新國際商業銀行帳號000-00000000000000號帳戶（以下稱系
    爭帳戶）之存摺掛失補發及提款卡換發手續，並依該身分不
    詳之人指示申辦網路銀行及設定如附表一所示之約定轉帳帳
    號，俟於同日將系爭帳戶之存摺、提款卡及記載提款卡密碼
    、網路銀行帳號及密碼之記事本放置在其停放於臺中市○區○
    ○路○段00巷0號住處附近之機車內，並告知該身分不詳之人
    該等帳戶資料之放置處所，以此方式提供予該身分不詳之人
    使用。嗣該身分不詳之人所屬犯罪集團成員取得系爭帳戶資
    料後，即共同意圖為自己不法所有，基於恐嚇取財、詐欺取
    財及一般洗錢之犯意聯絡，由上開集團成員分別於如附表一
    所示之犯罪時間，以如附表一所示之犯罪手法，恐嚇或詐騙
    如附表一所示之被害人，使該等被害人心生畏懼或陷於錯誤
    ，因而於如附表一所示之匯款時間，將如附表一所示之匯款
    金額匯入系爭帳戶內，再由上開集團成員於如附表一所示之
    轉出時間，透過網路轉帳將如附表一所示之轉出金額，轉匯
    至如附表一所示之約定轉帳帳戶內，繼之透過網路轉帳將該
    等款項轉匯至其他金融帳戶內，而以此方式掩飾、隱匿該犯
    罪所得之去向、所在。嗣經如附表一所示之被害人報警處理
    ，而查悉上情。
二、案經彰化縣警察局員林分局、宜蘭縣政府警察局礁溪分局報
    告臺灣宜蘭地方檢察署檢察官陳請臺灣高等檢察署檢察長令
    轉臺灣臺中地方檢察署檢察官偵查起訴，及臺北市政府警察
    局內湖分局、新北市政府警察局板橋分局、海山分局、蘆洲
    分局、樹林分局、桃園市政府警察局平鎮分局、彰化縣警察
    局田中分局、臺南市政府警察局第一分局、高雄市政府警察
    局林園分局報告臺灣臺中地方檢察署檢察官移送併辦。
    理    由
壹、證據能力部分
    按被告以外之人於審判外之言詞或書面陳述，除法律有規定
    者外，不得作為證據；被告以外之人於審判外之陳述，雖不
    符刑事訴訟法第159條之1至第159條之4之規定，而經當事人
    於審判程序同意作為證據，法院審酌該言詞陳述或書面陳述
    作成時之情況，認為適當，亦得為證據，當事人、代理人或
    辯護人於法院調查證據時，知有第159條第1項不得為證據之
    情形，而未於言詞辯論終結前聲明異議者，視為有前項之同
    意，刑事訴訟法第159條第1項、第159條之5分別定有明文。
    本案後引具有傳聞性質之言詞或書面證據，均為被告以外之
    人審判外之陳述而屬傳聞證據，被告劉凱鈞及辯護人於本院
    審理時表示同意作為證據，檢察官、被告及辯護人迄於言詞
    辯論終結前，亦未聲明異議，本院審酌相關言詞或書面陳述
    作成時之情況，核無違法取證或其他瑕疵，認為以之作為證
    據為適當，前開具傳聞性質之相關言詞或書面陳述，自得作
    為證據。
貳、實體部分
一、認定犯罪事實所憑證據及理由
　㈠訊據被告劉凱鈞坦承幫助恐嚇取財及幫助詐欺取財犯行，矢
    口否認有何幫助一般洗錢犯行，辯稱：其於臉書社團「家庭
    代工網」應徵工作，對方表示該工作係網拍賣衣服，其須提
    供金融帳戶存摺、提款卡、密碼及網路銀行帳號、密碼並設
    定約定轉帳帳號，作為其與客戶、廠商交易之轉帳帳戶，其
    不知道這是洗錢云云。辯護意旨則以：被告主觀上所能預見
    或可得預見者，應僅止於其所提供之帳戶係供被害人匯款所
    用，至於犯罪集團成員層轉該犯罪所得，或將之合法化該所
    得來源以產生金流斷點等情，尚難認被告對此有所認識，況
    本案犯罪所得匯入系爭帳戶後以轉帳方式轉入本案二個約定
    轉帳帳戶後又轉到其他帳戶，其金流一查即知，並無遮斷，
    尚無掩飾、隱匿該犯罪所得去向、所在之作用，自不能僅因
    被告提供帳戶之行為，遽論以洗錢罪之幫助犯等語。
  ㈡經查：
　⑴被告於110年6月初某日透過社群軟體Telegram聯繫真實姓名
    及身分均不詳之人後，於110年6月16日辦理其名下系爭帳戶
    之存摺掛失補發及提款卡換發手續，並依該不詳身分之人指
    示申辦網路銀行及設定如附表一所示之約定轉帳帳號，俟於
    同日將系爭帳戶之存摺、提款卡及記載提款卡密碼、網路銀
    行帳號及密碼之記事本放置在其停放於臺中市○區○○路○段00
    巷0號住處附近之機車內，並告知該不詳身分之人該等帳戶
    資料之放置處所，以此方式提供予該不詳身分之人使用，此
    據被告於警詢、本院準備程序及審理時供述在卷（見111年
    度偵字第13581號卷第39至40頁；111年度偵字第1428號卷第
    19頁；111年度偵字第5726號卷第16至17頁；本院卷第93、2
    31至232、492頁），並有台新國際商業銀行110年7月26日台
    新作文字第11018165號函檢附系爭帳戶開戶基本資料、台新
    國際商業銀行110年8月24日台新作文字第11019586號函檢附
    系爭帳戶各項變更/掛失申請書、VISA金融卡換發申請書各1
    份在卷可稽（見警礁偵字第1100013242號卷第12至14頁；11
    1年度偵字第13581號卷第97至98、119至121頁）；嗣該不詳
    身分之人所屬犯罪集團成員取得系爭帳戶資料後，即分別於
    附表一所示犯罪時間，由上開集團成員以如附表一所示之犯
    罪手法，恐嚇或詐騙如附表一所示之被害人，使該等被害人
    心生畏懼或陷於錯誤，因而於如附表一所示之匯款時間，將
    如附表一所示之匯款金額匯入系爭帳戶內，再由上開集團成
    員於如附表一所示之轉出時間，透過網路轉帳將如附表一所
    示之轉出金額，轉匯至如附表一所示之約定轉帳帳戶內，繼
    之透過網路轉帳將該等款項轉匯至其他金融帳戶內之事實，
    此有如附表二所示之證人證述及文書證據附卷足憑，並有台
    新國際商業銀行110年8月11日台新作文字第11019582號函檢
    附系爭帳戶開戶基本資料、交易明細、國泰世華商業銀行存
    匯作業管理部111年4月26日國世存匯作業字第1110066343號
    函暨帳號000000000000、000000000000號帳戶開戶基本資料
    、交易明細各1份可資佐證（見110年度偵字第37131號卷第6
    3至88頁；本院卷第161、241至416頁），足見該身分不詳之
    人所屬犯罪集團成員取得被告所提供系爭帳戶之存摺、提款
    卡、密碼及網路銀行帳號、密碼後，即共同意圖為自己不法
    之所有，基於恐嚇取財、詐欺取財及一般洗錢之犯意聯絡，
    以系爭帳戶作為犯罪所得匯入再行轉出之工具，遂行恐嚇取
    財、詐欺取財及一般洗錢犯行之事實，堪予認定。
　⑵被告及辯護人雖以前揭情詞置辯，惟查：
  ①被告雖辯稱其係因於臉書社團「家庭代工網」應徵工作而提
    供系爭帳戶資料，並提出臉書社團「家庭代工網」網頁資料
    1份為憑（見本院卷第105至107頁），然該網頁資料僅單純
    係該臉書社團之網頁頁面，並無被告與對方聯繫之任何紀錄
    ，被告是否係因應徵工作之原因而提供系爭帳戶資料，已非
    無疑。又被告辯稱對方表示該工作係網拍賣衣服，其須提供
    金融帳戶存摺、提款卡、密碼及網路銀行帳號、密碼並設定
    約定轉帳帳號，作為其與客戶、廠商交易之轉帳帳戶，並提
    出手寫約定轉帳帳號紙條照片1份為憑（見本院卷第109頁）
    ，惟觀之該手寫約定轉帳帳號紙條照片所示，其上僅書寫帳
    號及戶名，並無任何廠商或客戶資訊，且該帳號之戶名均係
    私人，並非公司或行號，已無從佐證被告所指設定該約定轉
    帳帳號之目的係作為其與廠商或客戶交易匯款使用一節為真
    ，況倘若被告欲從事網路拍賣之工作，而有與廠商或客戶交
    易匯款之需求，被告理應將系爭帳戶之存摺、提款卡、密碼
    及網路銀行帳號、密碼等資料留在自己身上，以便作為將貨
    款匯予廠商或向客戶收取價款之用，根本無須將該等帳戶資
    料提供給對方，被告所辯顯與正常經營網路拍賣業務情形有
    違，自難遽採。
　②按刑法上之故意，可分為直接故意與間接故意（不確定故意
    ），所謂不確定故意，係指行為人對於構成犯罪之事實，預
    見其發生而其發生並不違背其本意者，刑法第13條第2項定
    有明文。又金融機構帳戶可供款項之存匯、轉帳及提領之用
    ，一般人均可輕易申請開設，並無任何資格條件之限制，且
    金融存款帳戶，事關存戶個人財產權益之保障，若落入不明
    人士手中，極易被犯罪集團利用為收受、轉出或提領贓款之
    犯罪工具，一般人均有妥為保管以防止他人任意使用之認識
    ，縱有特殊情況偶須交付他人使用，亦必深入瞭解用途及合
    理性，始行提供使用，且近年來利用人頭帳戶遂行恐嚇取財
    、詐欺取財等財產犯罪及洗錢之案件眾多，廣為報章雜誌及
    新聞媒體所報導，政府機關亦不斷透過媒體加強宣導民眾防
    範之知識，依當前社會一般人之智識程度與生活經驗，若非
    有正當理由，要求他人提供金融帳戶之存摺、提款卡、密碼
    及網路銀行帳號、密碼者，客觀上可預見其目的，係供為某
    筆資金之存入、轉出或提領之用，且該筆資金之存入、轉帳
    及提領過程係有意隱瞞其行為人真實身分曝光，以便作為收
    受、移轉財產犯罪所得之工具，而遂行恐嚇取財、詐欺取財
    及掩飾、隱匿該犯罪所得所在、去向之目的，已屬一般生活
    常識。本件被告提供系爭帳戶之存摺、提款卡、密碼及網路
    銀行帳號、密碼時，係年滿20歲之成年人，學歷高中畢業，
    且曾從事便利超商店員、餐廳服務員等工作，此據被告於本
    院準備程序時供述在卷（見本院卷第232頁），乃具有相當
    智識程度及工作經驗之成年人，被告於本院準備程序時亦自
    承曾聽說過人頭帳戶是作為詐騙使用等語（見本院卷第232
    頁），對於前述犯罪態樣自應有認識。
  ③又被告並不知悉其交付系爭帳戶資料對象之個人資訊，亦無
    該對象之聯絡方式，此據被告於警詢時供述在卷（見111年
    度偵字第1428號卷第20頁；111年度偵字第5726號卷第17至1
    8頁；111年度偵字第13581號卷第39頁），顯示被告與對方
    並不相識，雙方毫無信賴基礎，竟任意提供系爭帳戶之存摺
    、提款卡、密碼及網路銀行帳號、密碼予對方，且事先依對
    方指示設定網路約定轉帳帳號以俾對方進行轉帳事宜，而同
    意該身分不詳且其無法掌控之對象將系爭帳戶作為存入、轉
    出或提領款項之用，其對於系爭帳戶可能因此遭犯罪集團持
    以從事不法財產犯罪，使該犯罪所得匯入系爭帳戶後，再行
    轉匯至前揭約定轉帳帳戶，繼之流入其他金融帳戶，以達掩
    飾或隱匿該犯罪所得去向、所在之目的，顯然已有預見。再
    佐以被告自提供系爭帳戶資料後，迄至為警通知到案說明之
    期間，均無主動報案或辦理掛失系爭帳戶之舉動，此據被告
    於警詢時供述在卷（見111年度偵字第5726號卷第17頁；110
    年度偵字第37131號卷第17頁），足徵被告主觀上已預見提
    供系爭帳戶之存摺、提款卡、密碼及網路銀行帳號、密碼予
    他人使用，並依該指示設定約定轉帳帳號，可能使系爭帳戶
    作為他人恐嚇取財、詐欺取財及掩飾、隱匿該犯罪所得去向
    、所在之工具，且系爭帳戶實際上被利用施以恐嚇取財、詐
    欺取財及作為掩飾、隱匿該犯罪所得去向、所在之用途，並
    不違背其本意，被告具有幫助恐嚇取財、幫助詐欺取財及幫
    助洗錢之不確定故意至明。
　④再按洗錢防制法第14條第1項之一般洗錢罪，係採抽象危險犯
    之立法模式，是透過對與法益侵害結果有高度經驗上連結之
    特定行為模式的控管，來防止可能的法益侵害。行為只要合
    於第2條各款所列洗錢行為之構成要件，即足成立該罪，並
    不以發生阻礙司法機關之追訴或遮蔽金流秩序之透明性（透
    過金融交易洗錢者）之實害為必要。其中第2條第2款之洗錢
    行為，係以掩飾或隱匿特定犯罪所得之本質、來源、去向、
    所在、所有權、處分權或其他權益為其要件。該款並未限定
    掩飾或隱匿之行為方式，行為人實行之洗錢手法，不論係改
    變犯罪所得的處所（包括財物所在地、財產利益持有或享有
    名義等），或模糊、干擾有關犯罪所得處所、法律關係的周
    邊資訊，只須足以產生犯罪所得難以被發現、與特定犯罪之
    關聯性難以被辨識之效果（具掩飾或隱匿效果），即該當「
    掩飾或隱匿」之構成要件（最高法院110年度台上字第4232
    、4724號判決意旨參照）。本件犯罪集團成員以如附表一所
    示之犯罪手法使該等被害人將款項匯入被告所提供之系爭帳
    戶內，再透過網路轉帳將各該款項轉匯至被告事先設定之約
    定轉帳帳戶，繼之將該等款項轉匯至其他金融帳戶內，其手
    法顯係在模糊、干擾該犯罪所得之去向、所在，而足使該犯
    罪所得產生難以被發現、與特定犯罪之關聯性難以被辨識之
    效果，自該當「隱匿或掩飾」犯罪所得之去向及所在之行為
    ，與洗錢防制法第14條第1項一般洗錢罪之構成要件相合，
    並不以發生阻礙司法機關之追訴或遮蔽金流秩序之透明性之
    實害為必要，況被害人匯入系爭帳戶內之款項，業經轉匯至
    約定轉帳帳戶後再度轉匯至其他金融帳戶內，而數度變更該
    犯罪所得之處所，已生阻礙司法機關之追訴或遮蔽金流秩序
    透明性之危險，自屬洗錢既遂之行為，縱使該犯罪所得尚未
    實際領出，仍無礙於一般洗錢罪之成立，被告提供系爭帳戶
    資料之行為自該當幫助一般洗錢罪無訛。
　㈢綜上，本件事證明確，被告及辯護人前揭所辯均無可採，從
    而，被告之犯行堪以認定，應依法論科。
二、論罪科刑
  ㈠本件被告劉凱鈞雖提供系爭帳戶之存摺、提款卡、密碼及網
    路銀行帳號、密碼予身分不詳之人，並依指示設定約定轉帳
    帳號，作為恐嚇取財、詐欺取財及一般洗錢犯行使用，惟被
    告單純提供帳戶供人使用之行為，並不等同於向被害人施以
    恐嚇、詐術或洗錢行為，亦無證據證明被告有參與恐嚇取財
    、詐欺取財及一般洗錢犯行之構成要件行為，被告上開所為
    ，顯係對於犯罪集團成員遂行恐嚇取財、詐欺取財及一般洗
    錢犯行資以助力，自應論以幫助犯。是核被告所為，係犯刑
    法第30條第1項前段、第346條第1項之幫助恐嚇取財罪（如
    附表一編號2部分）、刑法第30條第1項前段、第339條第1項
    之幫助詐欺取財罪（如附表一編號1、3至14部分）及刑法第
    30條第1項前段、洗錢防制法第14條第1項之幫助一般洗錢罪
    。
　㈡被告以一提供系爭帳戶存摺、提款卡、密碼及網路銀行帳號
    、密碼之行為，幫助犯罪集團向如附表一所示被害人遂行恐
    嚇取財、詐欺取財及幫助他人進行洗錢犯行，係一行為觸犯
    數個幫助詐欺取財罪、一個幫助恐嚇取財罪及一個幫助一般
    洗錢罪，為想像競合犯，應依刑法第55條之規定，從一重之
    幫助一般洗錢罪處斷。另檢察官移送併辦之犯罪事實，即被
    告幫助向如附表一編號3至14所示被害人詐欺取財及幫助洗
    錢部分，因與檢察官起訴被告幫助向如附表一編號1至2所示
    被害人詐欺取財、恐嚇取財及幫助洗錢部分有前述想像競合
    犯之裁判上一罪關係，應為起訴效力所及，本院自得併予審
    理，附此敘明。又被告成立一般洗錢罪之幫助犯，依刑法第
    30條第2項之規定，減輕其刑。
  ㈢爰審酌被告任意提供金融帳戶之存摺、提款卡、密碼及網路
    銀行帳號、密碼予不詳身分之人作為恐嚇取財、詐欺取財及
    洗錢之犯罪工具，使該犯罪集團成員藉此能輕易獲取不法犯
    罪所得之金錢，導致檢警難以追緝，使被害人難以追回款項
    ，所為應予非難，又被告於本院審理時坦承幫助恐嚇取財及
    幫助詐欺取財犯行，惟仍否認幫助一般洗錢犯行，復考量本
    案被害人數、被害人損失金額、洗錢金額，暨被告之年紀、
    其於本院審理時自述之智識程度及家庭經濟狀況（見本院卷
    第496頁）等一切情狀，量處如主文所示之刑，並就併科罰
    金部分，諭知易服勞役之折算標準。
　㈣至辯護人雖請求給予被告緩刑之宣告，而被告未曾因故意犯
    罪受有期徒刑以上刑之宣告一節，固有臺灣高等法院被告前
    案紀錄表1份在卷可按（見本院卷第17頁），然經考量被告
    並未坦承本案全部犯行，難認具真摯悔意，亦未與如附表一
    所示之被害人和解，該等被害人所受損失均未獲填補等情，
    認不宜給予被告緩刑之宣告，附此敘明。 
　㈤沒收部分
　⑴系爭帳戶之存摺、提款卡及記載提款卡密碼、網路銀行帳號
    及密碼之記事本，業經被告交付予身分不詳之人，並未扣案
    ，且參酌系爭帳戶已遭列為警示帳戶，該等存摺、提款卡、
    密碼及網路銀行帳號、密碼已無法供作存匯、轉帳或提領款
    項使用，對於沒收制度所欲達成或附隨之社會防衛尚無任何
    助益，欠缺刑法上重要性，依刑法第38條之2第2項規定，不
    予宣告沒收或追徵。
  ⑵又觀諸卷內證據資料，尚無證據證明被告有獲取犯罪所得，
    自無庸宣告沒收犯罪所得。
據上論斷，依刑事訴訟法第299條第1項前段，洗錢防制法第14條
第1項，刑法第11條前段、第30條第1項前段、第2項、第339條第
1項、第346條第1項、第55條、第42條第3項前段，刑法施行法第
1條之1第1項，判決如主文。
本案經檢察官翁嘉隆、林宏昌提起公訴，檢察官翁嘉隆、林宏昌
、黃靖珣移送併辦，檢察官林煒容到庭執行職務。
中    華    民    國   111    年    7     月    14    日
                  刑事第十一庭  審判長法  官  曹錫泓
　　　　　　　　　                    法  官  許曉怡
　　　　　　　　　                    法  官  林依蓉
以上正本證明與原本無異。
如不服本判決應於收受送達後20日內向本院提出上訴書狀，並應
敘述具體理由；其未敘述上訴理由者，應於上訴期間屆滿後20日
內向本院補提理由書（均須按他造當事人之人數附繕本）「切勿
逕送上級法院」。
                                      書記官  林  俐
中    華    民    國    111   年    7     月    14    日
附錄本案論罪科刑法條全文：
刑法第339條
意圖為自己或第三人不法之所有，以詐術使人將本人或第三人之
物交付者，處5年以下有期徒刑、拘役或科或併科50萬元以下罰
金。
以前項方法得財產上不法之利益或使第三人得之者，亦同。
前2項之未遂犯罰之。
刑法第346條
意圖為自己或第三人不法之所有，以恐嚇使人將本人或第三人之
物交付者，處6月以上5年以下有期徒刑，得併科3萬元以下罰金
。
以前項方法得財產上不法之利益或使第三人得之者，亦同。
前2項之未遂犯罰之。
洗錢防制法第14條
有第2條各款所列洗錢行為者，處7年以下有期徒刑，併科新臺幣
5百萬元以下罰金。
前項之未遂犯罰之。
前2項情形，不得科以超過其特定犯罪所定最重本刑之刑。　

附表一
編號 被害人 犯罪時間 犯罪方式 匯款時間 匯款金額(新臺幣) 轉出時間暨金額 轉入約定轉帳帳戶 1  李宜蓁 110年6月25日15時許 詐欺集團成員透過臉書聯繫李宜蓁，佯以提供「KKCOIN 」網站投資虛擬貨幣以獲利云云，致李宜蓁陷於錯誤，因而依指示匯款。 110年7月3日19時20分許 5萬元 ①110年7月3日19時24分許轉出2萬元 ②110年7月3日19時25分許轉出3萬元 ①國泰世華商業銀行帳號000000000000號帳戶(戶名：高子煬) ②國泰世華商業銀行帳號000000000000號帳戶(戶名：黃涵堉) 2  吳俊彦 110年7月5日14時47分許 犯罪集團成員透過通訊軟體LINE向吳俊彦恫稱：有其裸身撫摸自身生殖器之影片，須匯款1萬元，否則會將該影片外流云云，致吳俊彦心生畏懼，因而依指示匯款。 110年7月6日0時39分許 1萬元 ①110年7月6日8時34分許轉出100元 ②110年7月6日10時52分許轉出8萬元 ①國泰世華商業銀行帳號000000000000號帳戶(戶名：黃涵堉) ②國泰世華商業銀行帳號000000000000號帳戶(戶名：高子煬) 3  饒兆國 110年5月初某日 詐欺集團成員透過通訊軟體LINE聯繫饒兆國，佯以提供「GLENBER」網站投資股票以獲利云云，致饒兆國陷於錯誤，因而依指示匯款。 ①110年6月28日20時13分許 ②110年6月28日20時19分許 ①2萬8,000元 ②2,000元 ①110年6月28日20時19分許轉出4萬元 ②110年6月28日20時20分許轉出4萬元 國泰世華商業銀行帳號000000000000號帳戶(戶名：黃涵堉) 4  吳淑燕 110年3月初某日 詐欺集團成員透過交友軟體Paris派愛族及通訊軟體LINE聯繫吳淑燕，佯以提供「SFF中信財富」APP投資虛擬貨幣以獲利云云，致吳淑燕陷於錯誤，因而依指示匯款。 ①110年7月5日21時40分許 ②110年7月5日21時43分許 ③110年7月5日21時46分許 ①10萬元 ②10萬元 ③5萬元 ①110年7月5日21時45分許轉出5萬元 ②110年7月5日21時48分許轉出5萬元 ③110年7月5日21時49分許轉出5萬元 ④110年7月5日21時51分許轉出5萬元 ⑤110年7月5日21時51分許轉出5萬元 ①③⑤國泰 　世華商業銀行帳號000000000000號帳戶(戶名：高子煬) ②④國泰世 　華商業銀行帳號000000000000號帳戶(戶名：黃涵堉) 　 　 　 5  王毓娸 110年6月20日 詐欺集團成員透過交友軟體全民PARTY及通訊軟體LINE聯繫王毓娸，佯以提供「Fedelity Global」網站投資虛擬貨幣以獲利云云，致王毓娸陷於錯誤，因而依指示匯款。 ①110年7月5日20時4分許 ②110年7月5日20時5分許 ③110年7月5日20時5分許 ①4萬元 ②3萬元 ③3萬元 ①110年7月5日20時17分許轉出5萬元 ②110年7月5日20時18分許轉出5萬元 ①國泰世華商業銀行帳號000000000000號帳戶(戶名：黃涵堉) ②國泰世華商業銀行帳號000000000000號帳戶(戶名：高子煬) 6  杜婕茹 110年5月12日16時44分許 詐欺集團成員透過臉書及通訊軟體LINE聯繫杜婕茹，佯以提供「維利亞投資網站」投資虛擬貨幣以獲利云云，致杜婕茹陷於錯誤，因而依指示匯款。 110年7月6日10時50分許 8萬元 ①110年7月6日10時52分許轉出8萬元(同編號2②) ②110年7月6日10時53分許轉出8萬3,000元 ①國泰世華商業銀行帳號000000000000號帳戶(戶名：高子煬) ②國泰世華商業銀行帳號000000000000號帳戶(戶名：黃涵堉) 7  郭品汝 （原名：郭汶淋） 110年6月15日 詐欺集團成員透過交友軟體全民PARTY及通訊軟體LINE聯繫郭品汝，佯以提供「BIKI」APP投資以獲利云云，致郭品汝陷於錯誤，因而依指示匯款。 ①110年7月1日20時2分許 ②110年7月1日20時3分許 ③110年7月1日20時11分許 ④110年7月1日20時12分許 ①5萬元 ②5萬元 ③5萬元 ④2萬6,480元 ①110年7月1日20時3分許轉出25萬元 ②110年7月1日20時11分許轉出33萬元 ③110年7月1日20時46分許轉出11萬2,000元 ①③國泰世 　華商業銀行帳號000000000000號帳戶(戶名：黃涵堉) ②國泰世華商業銀行帳號000000000000號帳戶(戶名：高子煬) 8  劉怡婷 110年6月初某日 詐欺集團成員透過通訊軟體LINE聯繫劉怡婷，佯以提供「BIKI」APP投資以獲利云云，致劉怡婷陷於錯誤，因而依指示匯款。 ①110年7月1日20時58分許 ②110年7月1日21時許 ①5萬元 ②5萬元 110年7月1日21時3分許轉出15萬4,000元 國泰世華商業銀行帳號000000000000號帳戶(戶名：黃涵堉) 9  彭家葳 110年6月間某日 詐欺集團成員透過交友軟體及通訊軟體LINE、WhatsApp聯繫彭家葳，佯以提供「美高梅」博弈網站下注以獲利云云，致彭家葳陷於錯誤，因而依指示匯款。 110年7月5日20時25分許 1萬元 110年7月5日20時27分許轉出4萬元 國泰世華商業銀行帳號000000000000號帳戶(戶名：高子煬) 10  歐品均 110年6月中旬某日 詐欺集團成員透過通訊軟體LINE聯繫歐品均，佯以提供「NEX Exchange」網站，供投資虛擬貨幣以獲利云云，致歐品均陷於錯誤，因而依指示匯款。 ①110年7月3日22時29分許 ②110年7月3日22時32分許 ①5萬元 ②1萬元 ①110年7月3日22時37分許轉出2萬元 ②110年7月3日22時38分許轉出5萬元 ①國泰世華商業銀行帳號000000000000號帳戶(戶名：高子煬) ②國泰世華商業銀行帳號000000000000號帳戶(戶名：黃涵堉) 11  鄒宜芳 110年6月12日 詐欺集團成員透過臉書、Instagram及通訊軟體LINE聯繫鄒宜芳，佯以提供「Capital One」網站投資虛擬貨幣以獲利云云，致鄒宜芳陷於錯誤，因而依指示匯款。 ①110年7月1日17時11分許 ②110年7月1日17時12分許 ③110年7月1日17時14分許 ④110年7月1日17時15分許 ①5萬元 ②5萬元 ③10萬元 ④5萬元 ①110年7月1日17時36分許轉出20萬元 ②110年7月1日17時37分許轉出32萬5,000元 ①國泰世華商業銀行帳號000000000000號帳戶(戶名：黃涵堉) ②國泰世華商業銀行帳號000000000000號帳戶(戶名：高子煬) 12  陳俐玲 110年5月30日 詐欺集團成員透過臉書及通訊軟體LINE聯繫陳俐玲，佯以提供「NEX Exchange」網站投資以獲利云云，致陳俐玲陷於錯誤，因而依指示匯款。 110年7月6日14時5分許 1萬9,600元 110年7月6日14時6分許轉出40萬元 國泰世華商業銀行帳號000000000000號帳戶(戶名：高子煬) 13  蔡方敏 110年7月1日 詐欺集團成員透過通訊軟體LINE聯繫蔡方敏，佯以提供某投資網站投資以獲利云云，致蔡方敏陷於錯誤，因而依指示匯款。 110年7月1日16時59分許 3萬元 110年7月1日17時36分許轉出20萬元(同編號11①） 國泰世華商業銀行帳號000000000000號帳戶(戶名：黃涵堉) 14  游千萸 110年6月底某日 詐欺集團成員透過社群軟體Instagram及通訊軟體LINE聯繫游千萸，佯以提供「NEX」網站投資虛擬貨幣以獲利云云，致游千萸陷於錯誤，因而依指示匯款。 110年7月3日20時24分許 4萬2,000元 ①110年7月3日20時28分許轉出2萬元 ②110年7月3日20時29分許轉出24萬1,000元 ①國泰世華商業銀行帳號000000000000號帳戶(戶名：高子煬) ②國泰世華商業銀行帳號000000000000號帳戶(戶名：黃涵堉) 
　　
附表二　　
編號 犯罪事實 證據  1 如附表一編號1部分    ①證人即告訴人李宜蓁於警詢時之證述（見110年度偵字第37131號卷第23至25頁）  ②新竹市警察局第二分局東門派出所受(處)理案件證明單、受理各類案件紀錄表、受理詐騙帳戶通報警示簡便格式表、內政部警政署反詐騙諮詢專線紀錄表、金融機構聯防機制通報單、KKCOIN網站線上客服對話紀錄、網站頁面、交易收益通知信件、網路銀行轉帳明細截圖、臉書暱稱「Geo Zhao」帳號資料截圖（見110年度偵字第37131號卷第33至37、41至45、51至61頁）   2 如附表一編號2部分 ①證人即告訴人吳俊彥於警詢、偵訊時之證述（見警卷第5至7頁；110年度偵字第6108號卷第9頁）。 ②宜蘭縣政府警察局礁溪分局頭城派出所受(處)理案件證明單、台新銀行ATM交易明細表、LINE通訊軟體暱稱「TOP of」、「ちばあかね」主畫面、對話紀錄截圖（見警礁偵字第1100013242號卷第16至32頁） 3 如附表一編號3部分 ①證人即告訴人饒兆國於警詢時之證述（見111年度偵字第317號卷第27至29頁）  ②內政部警政署反詐騙諮詢專線紀錄表、桃園市政府警察局中壢分局仁愛派出所受理詐騙帳戶通報警示簡便格式表、金融機構聯防機制通報單、新臺幣轉帳紀錄截圖、饒兆國台新國際商業銀行桃園分行帳戶存摺封面影本、LINE對話紀錄截圖（111年度偵字第317號卷第101至103、151至153、179、187至211頁）      4 如附表一編號4部分 ①證人即告訴人吳淑燕於警詢時之證述（見110年度偵字第38315號卷第15至19頁）  ②桃園市政府警察局桃園分局同安派出所受理各類案件紀錄表、受理詐騙帳戶通報警示簡便格式表、內政部警政署反詐騙諮詢專線紀錄表、金融機構聯防機制通報單、詐騙集團成員LINE、臉書帳號、照片截圖、「SFF中信財富」投資APP資訊、客服諮詢、充值紀錄截圖、吳淑燕與詐騙集團成員對話紀錄截圖、臺幣轉帳紀錄截圖（110年度偵字第38315號卷第21至25、31至33、39至62頁）  5 如附表一編號5部分 ①證人即告訴人王毓娸於警詢時之證述（見111年度偵字第5438號卷第23至25頁）  ②內政部警政署反詐騙諮詢專線紀錄表、嘉義縣警察局水上分局柳林派出所受理詐騙帳戶通報警示簡便格式表、金融機構聯防機制通報單、受(處)理案件證明單、受理各類案件紀錄表、「Fedelity Global」投資網站頁面、客服對話紀錄截圖、王毓娸與通訊軟體LINE暱稱「Chen An」、交友軟體暱稱「Shi Xiong」對話紀錄截圖、網路銀行轉帳明細截圖（111年度偵字第5438號卷第39至40、50、68至69、206至224、226、228至229頁）   6 如附表一編號6部分 ①證人即告訴人杜婕茹於警詢時之證述（見111年度偵字第10704號卷第33至39頁） ②內政部警政署反詐騙諮詢專線紀錄表、暱稱「李伊晨」臉書帳號截圖、杜婕茹與臉書暱稱「李伊晨」、通訊軟體LINE暱稱「晨晨」對話紀錄截圖、杜婕茹與「維利亞客服」對話紀錄截圖、杜婕茹台北富邦銀行南京東路分行帳戶存摺封面影本（111年度偵字第10704號卷第75至91頁）  7 如附表一編號7部分 ①證人即告訴人郭品汝於警詢、偵訊時之證述（見111年度偵字第1428號卷第25至29、155至156頁） ②內政部警政署反詐騙諮詢專線紀錄表、嘉義市政府警察局第一分局北鎮派出所受理詐騙帳戶通報警示簡便格式表、金融機構聯防機制通報單、郭品汝台新國際商業銀行台幣存款歷史交易明細（111年度偵字第1428號卷第85至86、89、101至107、159至168頁）      8 如附表一編號8部分 ①證人即告訴人劉怡婷於警詢時之證述（111年度偵字第10952號卷第15至17頁）  ②桃園市政府警察局龍潭分局聖亭派出所受理詐騙帳戶通報警示簡便格式表、受(處)理案件證明單、受理各類案件紀錄表、金融機構聯防機制通報單、內政部警政署反詐騙諮詢專線紀錄表、「BiKi」投資平臺網頁、貨幣專員、客服對話紀錄截圖（111年度偵字第10952號卷第41至55頁）   9 如附表一編號9部分 ①證人即告訴人彭家葳於警詢時之證述（見111年度偵字第5726號卷第21至25頁）  ②內政部警政署反詐騙諮詢專線紀錄表、新竹縣政府警察局新埔分局新埔派出所受理詐騙帳戶通報警示簡便格式表、金融機構聯防機制通報單、匯款交易明細截圖（111年度偵字第5726號卷第29至37頁）    10 如附表一編號10部分 ①證人即被害人歐品均於警詢時之證述（見111年度偵字第4248號卷第15至16頁） ②內政部警政署反詐騙諮詢專線紀錄表、高雄市政府警察局三民第一分局三民派出所受理詐騙帳戶通報警示簡便格式表、金融機構聯防機制通報單、受(處)理案件證明單、受理各類案件紀錄表、詐騙集團成員暱稱「周玉昌」照片、「NEX Exchange」投資平台客服對話紀錄截圖、匯款明細截圖（111年度偵字第4248號卷第20至21、25、29至30、73至79、83至84頁）      11 如附表一編號11部分 ①證人即告訴人鄒宜芳於警詢時之證述（見111年度偵字第8645號卷第17至24頁） ②內政部警政署反詐騙諮詢專線紀錄表、臺北市政府警察局內湖分局文德派出所受理詐騙帳戶通報警示簡便格式表、金融機構聯防機制通報單、受(處)理案件證明單、受理各類案件紀錄表、鄒宜芳與詐欺集團成員「Adolph」、客服LINE對話紀錄截圖、轉帳明細截圖（111年度偵字第8645號號卷第57至75、85至87、101至103頁）      12 如附表一編號12部分 ①證人即告訴人陳俐玲於警詢時之證述（111年度偵字第14865號卷第30至39頁） ②內政部警政署反詐騙諮詢專線紀錄表、彰化縣警察局鹿港分局鹿港派出所受理詐騙帳戶通報警示簡便格式表、金融機構聯防機制通報單、受理各類案件紀錄表、受(處)理案件證明單、轉帳明細截圖、陳俐玲與詐欺集團成員「李春波」LINE對話紀錄截圖、「NEX Exchange」投資平臺充值紀錄（111年度偵字第14865號卷第50至51、57、64、173、176至202頁）      13 如附表一編號13部分 ①證人即告訴人蔡方敏於警詢時之證述（111年度偵字第13581號卷第63至66頁） ②內政部警政署反詐騙諮詢專線紀錄表、屏東縣警察局屏東分局建國派出所受理詐騙帳戶通報警示簡便格式表、受(處)理案件證明單、受理各類案件紀錄表、蔡方敏中國信託銀行屏東分行帳戶存款存摺影本、存款交易明細、蔡方敏與詐欺集團成員「Xiaomi」LINE對話紀錄、電子郵件截圖（111年度偵字13581號卷第81至82、87、157至175、223至225頁） 14 如附表一編號14部分 ①證人即告訴人游千萸於警詢時之證述（111年度偵字第13581卷第77至79頁）  ②內政部警政署反詐騙諮詢專線紀錄表、桃園市政府警察局大園分局埔心派出所受理詐騙帳戶通報警示簡便格式表、金融機構聯防機制通報單、受理各類案件紀錄表、受(處)理案件證明單、游千萸轉帳交易明細、臺幣活存明細、游千萸與「NEX」投資平臺客服、詐欺集團成員「邹寒」對話紀錄截圖（111年度偵字第13581號卷第85至86、91至93、205至221、231至233頁）